臺灣高雄地方法院刑事判決　　　　　　　96年度訴字第1117號
公　訴　人　臺灣高雄地方法院檢察署檢察官
被　　　告　甲○○
　　　　　　　　　　（現另案羈押於臺灣高雄看守所）
上列被告因毒品危害防制條例案件，經檢察官提起公訴（96年度
毒偵字第371 、1138號）及移送併辦（96年度毒偵字第2343、25
60號），被告於本院準備程序為有罪之陳述，經合議庭裁定由受
命法官依簡式審判程序獨任審理，判決如下：
    主  文
甲○○施用第一級毒品，累犯，處有期徒刑捌月。扣案海洛因壹
包（含包裝袋，驗前淨重零點零壹參公克，驗後淨重零點零零壹
公克），沒收銷燬之。又施用第二級毒品，累犯，處有期徒刑肆
月。又施用第二級毒品，累犯，處有期徒刑柒月。應執行有期徒
刑壹年肆月。扣案海洛因壹包（含包裝袋，驗前淨重零點零壹參
公克，驗後淨重零點零零壹公克），沒收銷燬之。
    事  實
一、甲○○前因施用毒品之毒品危害防制條例等案件，經法院分
    別判處有期徒刑8 月、6 月，並定其應執行之刑為有期徒刑
    1 年確定，於民國94年9 月26日入監服刑，於95年5 月2 日
    期滿執行完畢（構成累犯）；復因施用毒品案件，經送觀察
    、勒戒後，於92年7 月15日因無繼續施用傾向執行完畢釋放
    。詎仍不知悔改：
  (一)猶基於施用第一級毒品海洛因之犯意，在95年11月5 日為警
    查獲前某時，在址設高雄市○○路、十全路口之跳蚤市場內
    ，以將海洛因摻入香菸中吸食之方式，施用第一級毒品海洛
    因1 次。嗣於同日晚間6 時15分許，在高雄市三民區○○○
    街238 號前為警查獲，並當場查扣第一級毒品海洛因1 包（
    含包裝袋，驗前淨重0.013 公克，驗後淨重0.001 公克），
    始悉上情。
  (二)復基於施用第二級毒品甲基安非他命之犯意，在95年11月5
    日為警查獲前某時，在其位於高雄市鎮136 號之
    住處內，以將第二級毒品甲基安非他命置於玻璃球吸食器燒
    烤吸食煙氣之方式，施用第二級毒品甲基安非他命1 次。嗣
    於同日晚間6 時15分許，在高雄市三民區○○○街238 號前
    為警查獲，始悉上情。
  (三)另又基於單一施用第二級毒品甲基安非他命之行為決意，按
    每日施用1 至2 次之頻率，自95年12月4 日起至96年2 月21
    日止（不含受公權力拘束之期間），在前開住處等地，以將
    第二級毒品甲基安非他命置於玻璃球吸食器燒烤吸食煙氣之
    方式，施用第二級毒品甲基安非他命多次。嗣依序於：(1)95
    年12月4 日下午3 時30分許，因為警查係屬毒品列管後，同
    意採集尿液送驗；(2)96年2 月1 日下午2 時50分許，因為警
    查明曾有施用毒品前科後，同意採集尿液送驗；(3)96年2 月
    21日下午3 時30分許，在高雄市○鎮區鎮○路112 巷12號前
    為警查獲，始悉全情。
二、案經高雄市政府警察局旗三民第二分局、新興分局分別報請
    臺灣高雄地方法院檢察署檢察官偵查起訴，及移送併辦。
    理  由
一、本件被告甲○○所犯為死刑、無期徒刑或最輕本刑為3 年以
    上有期徒刑以外之罪，其於準備程序中就被訴犯罪事實，為
    有罪之陳述，經法官告知簡式審判程序之旨，並聽取當事人
    之意見後，依刑事訴訟法第273 條之1 第1 項規定，裁定由
    受命法官獨任進行簡式審判程序，合先指明。
二、訊據被告對於前開犯行均坦承不諱（本院卷第30、38頁），
    且其於95年11月5 日、95年12月4 日、96年2 月1 日、96年
    2 月21日為警所採之尿液，經送高雄市立凱旋醫院檢驗結果
    ，均呈現甲基安非他命陽性反應，且其中95年11月5 日者，
    另呈現嗎啡（海洛因於人體內之代謝物）陽性反應，有該院
    95年11月23日A00000000 號、95年12月16日A00000000 號、
    96年2 月12日A00000000 號、96年3 月5 日A00000000 號濫
    用藥物尿液檢驗報告4 份在卷可按（臺灣高雄地方法院檢察
    署96年度毒偵字第371 號卷第19頁、高雄市政府警察局新興
    分局高市警新分偵字第0960000043號卷第10頁、高市警新分
    偵字第0960004868號卷第3 頁、臺灣高雄地方法院檢察署96
    年度毒偵字第2560號卷第10頁）。再者，警方於95年11月5
    日查獲被告時，另扣得海洛因1 包（含包裝袋，驗前淨重0.
    013 公克，驗後淨重0.001 公克），而該海洛因之成分經高
    雄市立凱旋醫院鑑定無訛，亦有該院96年1 月15日高市凱醫
    驗字第3217號濫用藥物成品鑑驗鑑定書1 份在卷可稽（臺灣
    高雄地方法院檢察署96年度毒偵字第371 號卷第34頁），足
    認被告之自白與事實相符，其於前開時地施用第一、二級毒
    品之各該犯行，均堪以認定。末被告曾因施用毒品案件，經
    送觀察、勒戒後，於92年7 月15日因無繼續施用傾向執行完
    畢釋放乙情，有卷附臺灣高等法院被告前案紀錄表1 份可佐
    ，從而，被告於觀察、勒戒執行完畢釋放後，5 年內再犯毒
    品危害防制條例第10條第1 、2 項之施用第一、二級毒品罪
    ，洵堪認定，本件事證明確，應依法論科。
三、核被告關於事實欄一(一)之所為，係犯毒品危害防制條例第10
    條第1 項之施用第一級毒品罪。其關於事實欄一(二)之所為，
    係犯毒品危害防制條例第10條第2 項之施用第二級毒品罪。
    另關於事實欄一(三)之所為，亦係犯毒品危害防制條例第10條
    第2 項之施用第二級毒品罪；被告此部分按每日施用1 至2
    次之頻率，先後多次施用甲基安非他命之行為，在時間點上
    相隔未有逾1 日者，且地點也多在被告之住處，而顯在時、
    空上具有密接關係，另又侵害相同之法益，自應認各該施用
    甲基安非他命犯行乃俱出於單一之行為決意，而在刑法評價
    上，包括論以一罪，較為合理（最高法院96年度台上字1321
    號判決意旨參照）；又單純因係屬毒品列管人口，或曾有施
    用毒品前科而應允偕同警方前往警局採尿送驗，在性質上本
    難逕予因持有毒品等物，致在外觀上顯有施用毒品犯嫌而「
    為警查獲」等視，是故被告此段期間內，雖曾於95年12月4
    日、96年2 月1 日，2 次經警採尿送驗（且嗣因檢驗結果俱
    呈甲基安非他命陽性反應而得確認有施用甲基安非他命犯行
    ），惟被告單一施用甲基安非他命之犯意並不因此而中斷，
    應予指明；末被告自95年12月5 日起至96年2 月21日止之施
    用甲基安非他命犯行雖未據起訴，惟該部分與檢察官已起訴
    之95年12月4 日施用犯行，既具有一罪關係，自為原起訴效
    力所及，本院自得併予審理。被告為施用而持有第一級毒品
    海洛因、第二級毒品甲基安非他命，其持有之低度行為俱應
    為施用之高度行為所吸收，不另論罪。
四、被告所犯前開施用第一、二級毒品共3 罪間，犯意個別、行
    為互殊，自應分論併罰；檢察官疏未慮及被告於95年11月5
    日施用第二級毒品後，旋於同日為警查獲，犯意自已遭中斷
    ，故該次犯行與之後之施用毒品犯行間，本不生集合犯或接
    續犯等一罪關係（同理，被告前經檢察官以95年度毒偵字第
    7463號起訴、並由本院以95年度易字第235 號認明之「95年
    8 月30日施用甲基安非他命犯行」，與「95年11月5 日之施
    用犯行」間，亦無一罪關係可言），因認被告全數之施用甲
    基安非他命犯行，俱應以集合犯論以一罪，尚嫌有誤。末被
    告曾因施用毒品之毒品危害防制條例等案件，經法院分別判
    處有期徒刑8 月、6 月，並定其應執行之刑為有期徒刑1 年
    確定，於94年9 月26日入監服刑，於95年5 月2 日期滿執行
    完畢乙情，有前開前案紀錄表1 份可按，其於該徒刑執行完
    畢後，5 年以內故意再犯本案有期徒刑以上之各罪，均為累
    犯，俱應依刑法第47條第1 項規定加重其刑。
五、本院審酌被告前曾因施用毒品經刑之執行，卻再犯本案之各
    該施用第一、二級毒品犯行，足見其欠缺戒除毒品之決心，
    誠屬不該；惟念被告之施用毒品行為，乃屬對其自身健康之
    戕害行為，對社會所造成之損害尚非直接；末並斟酌本案認
    明各該施用第一、二級毒品犯行之次數、期間，及被告之智
    識程度、生活狀況等一切情狀，爰分別量處如主文所示之刑
    ，另並定其應執行之刑。
六、扣案海洛因1 包（含包裝袋，驗前淨重0.013 公克，驗後淨
    重0.001 公克）之成分經鑑定無訛，已如前述，而殘渣與所
    附包裝袋已難以分析剝離，應屬違禁物，不問屬與犯人所有
    與否，依毒品危害防制條例第18條第1 項前段規定，沒收銷
    燬之；至送鑑耗損之海洛因，既已滅失，自無庸再予宣告沒
    收銷燬之必要。
七、檢察官併案意旨（96年度毒偵字第2343、2560號）另以：被
    告於96年2 月1 日，及同年月21日採尿時回溯24小時內某時
    之施用海洛因犯行，亦涉及毒品危害防制條例第10條第1 項
    之罪，且與前開經起訴並認明有罪之95年11月5 日施用海洛
    因犯行間，具有集合犯之一罪關係，爰移請併案審理等語。
    惟查，姑不論檢察官所指之併案犯行，在時間點上核與經起
    訴之犯行間，相隔近2 月，而在客觀上本顯然率認係出於同
    一犯意而為者；況佐諸被告於本院準備程序本自承：我施用
    海洛因的頻率不固定等語明確（本院卷第30頁），核與前開
    高雄市立凱旋醫院95年12月16日A00000000 號濫用藥物尿液
    檢驗報告所示：被告於95年12月4 日為警所採之尿液，經送
    驗結果，就嗎啡呈現陰性反應一情，相互吻合，益徵被告自
    始欠缺反覆、延續（或接續）施用海洛因之意。末被告於95
    年11月5 日施用第一級毒品後，旋於同日為警查獲，犯意自
    已因該次之查獲行為而遭中斷，故該次犯行與之後之施用毒
    品犯行間，更不生集合（或接續）犯之一罪關係（參照前述
    理由欄第四段），本院自無由併予審理，爰將此部分退回檢
    察官另為適法之處置。
據上論斷，應依刑事訴訟法第273 條之1 第1 項、第299 條第1
項前段，毒品危害防制條例第10條第1 項、第2 項、第18條第1
項前段，刑法第11條、第47條第1 項、第51條第5 款、第9 款，
判決如主文。
本案經檢察官乙○○到庭執行職務
中　　華　　民　　國　　96　　年　　4 　　月　　4 　　日
　　　　　　　　　刑事第十庭  法　官　莊珮吟
以上正本證明與原本無異。
如不服本判決，應於判決送達後10日內，向本院提出上訴狀。
中　　華　　民　　國　　96　　年　　4 　　月　　4 　　日
　　　　　　　　　　　　　　　書記官　蔡妮君
附錄本案所犯法條：
《毒品危害防制條例第10條》
施用第一級毒品者，處6 月以上5 年以下有期徒刑。
施用第二級毒品者，處3 年以下有期徒刑。
